【裁判字號】    97,易,1524
【裁判日期】    971007
【裁判案由】    竊盜
【裁判全文】
臺灣臺南地方法院刑事判決              97年度易字第1524號
公  訴  人  臺灣臺南地方法院檢察署檢察官
被      告  乙○○
                      號
                    （另案於臺灣臺南監獄臺南分監執行中）
上列被告因竊盜案件，經檢察官提起公訴（96年度偵字第17761
號），被告於本院準備程序中，先就被訴事實為有罪之陳述，經
本院合議庭裁定改由受命法官獨任進行簡式審判程序，判決如下
：
    主  文
乙○○攜帶兇器竊盜，累犯，處有期徒刑捌月。扣案鐵撬壹把沒
收。
    事  實
一、乙○○有多次竊盜、 毒品前科，最近1次係於民國95年間，
    因竊盜案件， 經本院以95年度簡字第481號判決判處有期徒
    刑6月確定， 並於96年5月5日縮刑期滿執行完畢。詎猶不思
    悛悔， 於96年11月24日下午3時許，騎乘腳踏車前往丁○○
    、丙○○位於臺南市○○區○○路1 段1巷300號之工廠，因
    見四下無人，竟意圖為自己不法之所有，而基於竊取他人財
    物之犯意，先以現場所拾取、客觀上足以對人之生命、身體
    造成危害，而可為兇器使用之小刀1 支，割斷丁○○所有之
    抽水馬達用電纜線1段（廠牌及規格為大亞牌， TAYA2003，
    3×5.5ｍ㎡，長約15公尺）而竊取之；又接續上開犯意，再
    以其所有、客觀上足以對人之生命、身體造成危害，而可為
    兇器使用之鐵撬1把，拆卸丙○○所有之鐵門窗白鐵1批（約
    3公斤）而竊取之。 適於其拆卸上開白鐵之際，為丁○○工
    廠之員工曾茂翔發覺有異，乃於其竊得上開白鐵後，通知丁○○、丙○○報警處理，而為警於同日下午5 時許在上開地
    點當場查獲，並於乙○○之腳踏車旁及車籃內扣得前開電纜
    線1段、白鐵1批、鐵撬1把、小刀1支等物，始悉上情。
二、案經臺南市警察局第三分局報告臺灣臺南地方法院檢察署檢
    察官偵查起訴。
    理  由
一、按本件被告乙○○所犯為死刑、無期徒刑、最輕本刑3 年以
    上有期徒刑以外之罪，亦非屬高等法院管轄之第一審案件，
    其於準備程序進行中，先就被訴事實為有罪之陳述，經告知
    簡式審判程序之旨，並聽取檢察官、被告之意見後，本院合
    議庭依刑事訴訟法第273 條之1第1項裁定進行簡式審判程序
    ，是本案之證據調查，依同法第273條之2規定，不受同法第
    159條第1項、第161條之2、第161條之3、第163條之1，及第
    164條至170條所規定證據能力認定及調查方式之限制，合先
    敘明。
二、上開犯罪事實，業據被告於偵查及本院準備程序中均坦承不
    諱（偵查卷第48頁反面，本院卷第37頁），核與證人即被害
    人丁○○、丙○○於警詢及偵查中證述渠等分別有上開電纜
    線1段及鐵門窗白鐵1批失竊等語相符（詳警卷第3至6頁，偵
    查卷第9至11頁、第39至40頁）， 復據證人即丁○○之員工
    曾茂翔於偵查中結證稱：伊在案發當日下午4 時許發現工廠
    之抽水馬達無法使用，前往馬達裝置地點查看時，即看到有
    人從附近草叢中跑出，隨後又看到該人即被告前往丙○○之
    工廠，用1 把紅色鐵撬拆工廠鐵門窗之白鐵支架，伊俟被告
    將白鐵拔下來後，始前往制止等情節明確（詳偵查卷第14至
    16頁）；此外，並有臺南市警察局第三分局搜索扣押筆錄、
    臺南市警察局第三分局扣押物品目錄表、扣押物品清單（警
    卷第7至9頁，本院卷第29頁）各1 份、丁○○及丙○○分別
    書立之贓物認領保管單各1 張（警卷第10至11頁）、案發現
    場及遭竊物品照片12張（警卷第15至20頁）、臺南市警察局
    第三分局員警繪製之現場圖暨照片12張（偵查卷第28至34頁
    ）、案發地點工廠照片6 張（本院卷第31至34頁）在卷可稽
    ，且有被告犯本件竊盜罪所用之小刀1支、鐵撬1把扣案足憑
    ，堪認被告上開任意性自白，確與事實相符，本件事證明確
    ，被告犯行洵堪認定，應予依法論科。
三、按刑法第321條第1項第3 款之攜帶兇器竊盜罪，係以行為人
    攜帶兇器竊盜為其加重條件，此所謂兇器，其種類並無限制
    ，凡客觀上足對人之生命、身體、安全構成威脅，具有危險
    性之兇器均屬之，且祇須行竊時攜帶此種具有危險性之兇器
    為已足，並不以攜帶之初有行兇之意圖為必要（最高法院79
    年臺上字第5253號判例要旨參照）。查被告於本案中使用之
    小刀、鐵撬均為鐵製材質，質地堅硬，復分別足以切斷電纜
    線及拆卸鐵門窗之白鐵支架，客觀上自足以對人之生命、身
    體、安全造成危害，可供作兇器使用至明；又被告已分別將
    如事實欄所述之電纜線1段、白鐵1批切下或拆卸並移置其腳
    踏車旁，僅因旋即為警查獲而不及將所竊之物搬離現場，則
    上開物品顯已置於其實力支配下，而完成竊盜之犯行，是核
    被告所為，係犯刑法第321條第1項第3 款之加重竊盜罪。被
    告雖於事實欄所述之時、地竊取分屬不同被害人即證人丁○○、丙○○所有之電纜線1段、白鐵1批，惟證人丁○○、丙○○之工廠係位於同一地點，且屬同一門牌號碼，證人丁○○所有之抽水馬達則係自工廠以電纜線接至鄰近工廠30、40
    公尺處等情，業據證人丁○○、丙○○分別證述明確（警卷
    第5頁，偵查卷第9至10頁、第39頁），且有臺南市警察局第
    三分局員警繪製之現場圖（偵查卷第28頁）附卷可參，是上
    開工廠及鄰近裝置抽水馬達之地點，客觀上應足認係在同一
    工廠區域之範圍內，在位置上具有緊密之關連；本件被告既
    在密切接近之時間，於同一範圍之地點內接續竊取上開物品
    ，在時空上均具有密接之關係，應認其主觀上係出於單一竊
    盜之意思決定，而以單一行為之數舉動接續進行，各該竊取
    之舉動獨立性薄弱，不應予強行分開，依社會通念，應視為
    包括的1個竊盜行為予以評價，較為合理；被告以1個竊盜行
    為，同時侵害被害人丁○○、丙○○之財產法益，乃1 行為
    觸犯2 竊盜罪名，為想像競合犯，應依刑法第55條從一重處
    斷。又被告前曾受如事實欄所載之有期徒刑執行完畢，有臺
    灣高等法院被告前案紀錄表在卷可按，其於受有期徒刑執行
    完畢後5 年內，故意再犯本件有期徒刑以上之罪，為累犯，
    應依刑法第47條第1 項規定，加重其刑。爰審酌被告前已有
    多次竊盜前科，竟仍不思循正途賺取所需，而隨機任意竊取
    他人財物，再犯本件竊盜犯行，漠視他人財物之所有權，守
    法意識薄弱，未曾因前所受徒刑之執行而記取教訓，惡性非
    輕，且其犯罪手法係持小刀、鐵撬犯案，對民眾財產安全及
    社會治安非無相當危害，惟被告於偵查及本院準備程序中就
    上開犯行均坦承不諱，尚知悔悟，扣案物品並經被害人領回
    ，造成損害有限，暨被告之學歷、職業、家庭狀況等一切情
    狀，量處如主文所示之刑，以示懲儆。扣案鐵撬1 把，為被
    告所有供犯本件竊盜罪所用之物，業據其供承在卷（警卷第
    1頁反面，偵查卷第5頁，本院卷第46頁），併依刑法第38條
    第1項第2款規定，宣告沒收之。至扣案小刀1 支，業經被告
    供明為其隨手拾取使用之物（詳上揭卷證），非屬被告所有
    ，自不得為沒收之諭知，併此敘明。
據上論斷，應依刑事訴訟法第273條之1第1項、第299 條第1項前
段，刑法第321條第1項第3款、第47條第1項、第55條、第38條第
1項第2款，刑法施行法第1條之1第1項、第2項前段，判決如主文
。
本案經檢察官甲○○到庭執行職務
中    華    民    國    97    年     10    月    7    日
                        刑事第九庭    法  官  蔡盈貞
以上正本證明與原本無異。
如不服本判決應於收受本判決後10日內向本院提出上訴書狀，並
應敘述具體理由。如未敘述上訴理由者，應於上訴期間屆滿後20
日內向本院補提理由書狀（均須按他造當事人之人數附繕本）「
切勿逕送上級法院」。
                                      書記官  陳玉芬
中    華    民    國    97    年     10    月    7    日
附錄本件論罪科刑法條：
中華民國刑法第321條第1項
（加重竊盜罪）
犯竊盜罪而有左列情形之一者，處六月以上、五年以下有期徒刑
：
一、於夜間侵入住宅或有人居住之建築物、船艦或隱匿其內而犯
    之者。
二、毀越門扇、牆垣或其他安全設備而犯之者。
三、攜帶兇器而犯之者。
四、結夥三人以上而犯之者。
五、乘火災、水災或其他災害之際而犯之者。
六、在車站或埠頭而犯之者。


司法院資訊處製作；財團法人民間司法改革基金會備份。
